【裁判字號】    98,易,3537
【裁判日期】    981123
【裁判案由】    竊盜
【裁判全文】
臺灣臺中地方法院刑事判決              98年度易字第3537號
公  訴  人  臺灣臺中地方法院檢察署檢察官
被      告  乙○○
                    （現另案於臺灣臺中監獄臺中分監執
            丙○○
                    （現另案於臺灣臺中監獄執行中）
            戊○○
                    （現另案於臺中看守所羈押中）
上列被告等因竊盜案件，經檢察官提起公訴（98年度偵字第1888
4號），被告等於準備程序中就被訴事實為有罪之陳述，經告以
簡式審判之旨，並聽取意見後，本院合議庭裁定由受命法官獨任
進行簡式審判程序，判決如下：
    主    文
乙○○結夥三人以上、攜帶兇器竊盜，累犯，處有期徒刑玖月。
扣案之尼龍繩肆條、鐮刀壹支均沒收。
丙○○結夥三人以上、攜帶兇器竊盜，累犯，處有期徒刑拾月。
扣案之尼龍繩肆條、鐮刀壹支均沒收。
戊○○結夥三人以上、攜帶兇器竊盜，累犯，處有期徒刑拾月。
扣案之尼龍繩肆條、鐮刀壹支均沒收。
    犯罪事實
一、乙○○前於民國92年間因施用第一、二級毒品案件，經本院
    以93年訴字第706號分別判處有期徒刑9月、6月確定；另因
    搶奪及贓物案件，經本院以92年度訴字第2276號分別判處有
    期徒刑1年1月、3月確定，上開4案經定應執行刑為有期徒刑
    2年3月；復於93年間，因竊盜案件，經本院以93年度易字第
    1406號判處有期徒刑1年3月確定；又因施用第一、二級毒品
    案件，經本院以93年度訴字第1349號分別判處有期徒刑9月
    、6月確定，而上開3罪嗣分別減為有期徒刑7月又15日、4月
    又15日、3月，定應執行刑為有期徒刑1年2月確定，並與上
    開應執行有期徒刑2年3月部分經接續執行，於96年8月19日
    縮刑期滿執行完畢。
二、丙○○前於93年間，因施用第一、二級毒品案件，經本院以
    93年度訴字第2489號分別判處有期徒刑11月、4月，應執行
    有期徒刑1年確定；又於94年間，因施用第一、二級毒品案
    件，經本院以94年度訴字第1239號分別判處有期徒刑8月、4
    月，嗣經臺灣高等法院臺中分院撤銷改判為有期徒刑9月、5
    月，應執行有期徒刑1年確定，入監服刑後，於95年10月12
    日縮短刑期假釋出監，上開假釋嗣經撤銷，應執行殘刑為有
    期徒刑3月又29日，嗣經減為有期徒刑4月又15日、2月又15
    日，應執行有期徒刑6月；復於96年間，因施用第一級毒品
    案件，經本院以96年度訴字第674號判處有期徒刑1年確定；
    另因竊盜案件，經本院以96年度易字第965號判處有期徒刑
    10月、10月、6月確定；又因施用第二級毒品案件，經本院
    以96年度易字第1196號判處有期徒刑7月確定；上開5罪嗣經
    分別減為有期徒刑3月、5月、5月、3月、3月又15日，應執
    行有期徒刑1年6月，並與前述應執行有期徒刑1年、有期徒
    刑6月部分接續執行，於97年7月26日執行完畢。
三、戊○○前於92年間，因施用第一、二級毒品案件，經臺灣彰
    化地方法院92年度訴字第1113號分別判處有期徒刑1年、8月
    確定，嗣經減刑為有期徒刑6月、4月；另於93年間，因施用
    毒品案件，經本院以93年度訴字第1972號分別判處有期徒刑
    9月、1年1月，嗣臺灣高等法院臺中分院駁回上訴確定，嗣
    經減刑為有期徒刑為4月15日、6月15日；復於93年間，因偽
    造文書、脫逃、竊盜、公共危險、過失傷害案件，經本院以
    93年度交訴字第85號分別判處有期徒刑3月、4月、1年、1年
    、3月，嗣經臺灣高等法院臺中分院以94年度交上訴字第767
    號駁回上訴確定；另因恐嚇取財案件，經本院以93年度易字
    第355號判處有期徒刑1年8月確定；而上開施用第一級毒品
    減為有期徒刑為4月、6月部分，與所犯偽造文書罪（減刑後
    為有期徒刑1月15日）、脫逃罪（減刑為有期徒刑2月）、恐
    嚇罪（有期徒刑1年8月），合併定其應執行刑為有期徒刑2
    年4月確定；另有期徒刑4月15日、6月15日，與所犯過失傷
    害罪（減刑為有期徒刑1月15日）、公共危險（減刑為有期
    徒刑6月）、竊盜罪（減刑為有期徒刑6月），合併定其應執
    行刑為有期徒刑1年8月確定，先後接續執行，於97年10月23
    日假釋出監，於97年12月19日假釋期滿，假釋未經撤銷而執
    行完畢。
四、乙○○、丙○○、戊○○詎均不知悛改，與羅國彰（已，
    業經臺灣臺中地方法院檢察署檢察官另為不起訴處分）結夥
    3人以上，共同基於意圖為自己不法所有之犯意聯絡，於98
    年5月中旬某日，由羅國彰駕駛車牌號碼X8-5919號自用小客
    車，搭載乙○○、丙○○及戊○○，前往臺中縣東勢鎮○○
    路39號之丁○○所有之檳榔園，由羅國彰持其所有客觀上可
    供兇器使用之鐮刀將檳榔樹上之檳榔約2000多顆割下，再由
    乙○○、丙○○及戊○○將割下之檳榔以羅國彰所有之尼龍
    繩綑綁後搬運上車而竊取之。得手後，由羅國彰負責變賣，
    得款朋分花用。嗣於98年8月26日，警方提訊乙○○調查其
    他案件時，乙○○於偵查犯罪機關未發覺前主動供出上情，
    自首而願意接受裁判，並帶同警方至車號X8-5919號自用小
    客車上扣得羅國彰所有供乙○○、劉京佳、戊○○、羅國彰
    竊取檳榔使用之尼龍繩4條及鐮刀1支。
五、案經臺中縣警察局東勢分局報告臺灣臺中地方法院檢察署檢
    察官偵查起訴。
    理    由
一、訊據被告乙○○、丙○○、戊○○對於前揭犯罪事實均供承
    不諱，核與被害人丁○○於警詢時之指訴情節相符，並有臺
    中縣警察局東勢分局扣押筆錄、扣押物品目錄表、現場照片
    及職務報告在卷可稽，另有查扣之共犯羅國彰所有供被告等
    人犯本案竊盜用之尼龍繩4條、鐮刀1支可資佐證。核被告3
    人之自白與事實相符，應為真實。是本案事證明確，被告3
    人加重竊盜犯行，均洵堪認定，應依法論科。
二、按刑法第321條第1項第3款所規定之攜帶兇器竊盜罪，係以
    行為人攜帶兇器竊盜為其加重條件，此所謂兇器，其種類並
    無限制，凡客觀上足對人之生命、身體、安全構成威脅，具
    有危險性之兇器均屬之，且祇須行竊時攜帶此種具有危險性
    之兇器為已足，並不以攜帶之初有行兇之意圖為必要，最高
    法院79年臺上字第5253號判例足資參照；查扣案之鐮刀1支
    ，屬金屬材質，質地堅硬之物，刀刃尖銳，客觀上足以對於
    人之生命、身體、安全構成威脅，而具有危險性，顯屬兇器
    。是核被告乙○○、丙○○、戊○○所為，均係犯刑法第32
    1條第1項第3款、第4款之結夥3人以上、攜帶兇器竊盜罪。
    又按刑罰法令規定為結夥者，為必要之共同正犯，此為當然
    之解釋，判決書結論固應引用刑法第28條，但主文毌庸諭知
    共同字樣（最高法院69年度臺上字第2948號判決要旨參照）
    。被告乙○○、丙○○、戊○○與共犯羅國彰就前揭犯行，
    均有犯意聯絡及行為分擔，均構成共同正犯。被告乙○○前
    於92年間因施用第一、二級毒品案件，經本院以93年訴字第
    706號分別判處有期徒刑9月、6月確定；另因搶奪及贓物案
    件，經本院以92年度訴字第2276號分別判處有期徒刑1年1月
    、3月確定，上開4案經定應執行刑為有期徒刑2年3月；復於
    93年間，因竊盜案件，經本院以93年度易字第1406號判處有
    期徒刑1年3月確定；又因施用第一、二級毒品案件，經本院
    以93年度訴字第1349號分別判處有期徒刑9月、6月確定，而
    上開3罪嗣分別減為有期徒刑7月又15日、4月又15日、3月，
    定應執行刑為有期徒刑1年2月確定，並與上開應執行有期徒
    刑2年3月部分經接續執行，於96年8月19日縮刑期滿執行完
    畢；被告丙○○前於93年間，因施用第一、二級毒品案件，
    經本院以93年度訴字第2489號分別判處有期徒刑11月、4月
    ，應執行有期徒刑1年確定；又於94年間，因施用第一、二
    級毒品案件，經本院以94年度訴字第1239號分別判處有期徒
    刑8月、4月，嗣經臺灣高等法院臺中分院撤銷改判為有期徒
    刑9月、5月，應執行有期徒刑1年確定，入監服刑後，於95
    年10月12日縮短刑期假釋出監，上開假釋嗣經撤銷，應執行
    殘刑為有期徒刑3月又29日，嗣經減為有期徒刑4月又15日、
    2月又15日，應執行有期徒刑6月；復於96年間，因施用第一
    級毒品案件，經本院以96年度訴字第674號判處有期徒刑1年
    確定；另因竊盜案件，經本院以96年度易字第965號判處有
    期徒刑10月、10月、6月確定；又因施用第二級毒品案件，
    經本院以96年度易字第1196號判處有期徒刑7月確定；上開5
    罪嗣經分別減為有期徒刑3月、5月、5月、3月、3月又15日
    ，應執行有期徒刑1年6月，並與前述應執行有期徒刑1年、
    有期徒刑6月部分接續執行，於97年7月26日執行完畢；被告
    戊○○前於92年間，因施用第一、二級毒品案件，經臺灣彰
    化地方法院92年度訴字第1113號分別判處有期徒刑1年、8月
    確定，嗣經減刑為有期徒刑6月、4月；另於93年間，因施用
    毒品案件，經本院以93年度訴字第1972號分別判處有期徒刑
    9月、1年1月，嗣臺灣高等法院臺中分院駁回上訴確定，嗣
    經減刑為有期徒刑為4月15日、6月15日；復於93年間，因偽
    造文書、脫逃、竊盜、公共危險、過失傷害案件，經本院以
    93年度交訴字第85號分別判處有期徒刑3月、4月、1年、1年
    、3月，嗣經臺灣高等法院臺中分院以94年度交上訴字第767
    號駁回上訴確定；另因恐嚇取財案件，經本院以93年度易字
    第355號判處有期徒刑1年8月確定；而上開施用第一級毒品
    減為有期徒刑為4月、6月部分，與所犯偽造文書罪（減刑後
    為有期徒刑1月15日）、脫逃罪（減刑為有期徒刑2月）、恐
    嚇罪（有期徒刑1年8月），合併定其應執行刑為有期徒刑2
    年4月確定；另有期徒刑4月15日、6月15日，與所犯過失傷
    害罪（減刑為有期徒刑1月15日）、公共危險（減刑為有期
    徒刑6月）、竊盜罪（減刑為有期徒刑6月），合併定其應執
    行刑為有期徒刑1年8月確定，先後接續執行，於97年10月23
    日假釋出監，於97年12月19日假釋期滿，假釋未經撤銷而執
    行完畢等情，有臺灣高等法院被告前案紀錄表3份在卷足參
    ，被告乙○○、丙○○、戊○○均曾受有期徒刑之執行完畢
    ，5年內故意再犯本件有期徒刑以上之罪，均為累犯，應依
    刑法第47條第1項之規定，分別加重其刑。被告乙○○因另
    案經警方借提，嗣於警詢中，於警員尚未知悉上開犯罪事實
    前，主動供承上開犯行，並願意接受裁判，有臺中縣警察局
    東勢分局刑事案件報告書及職務報告附卷可稽，符合自首之
    規定，爰依刑法第62條前段之規定，予以減刑。被告乙○○
    就本案竊盜犯行同時有加重及減輕之事由，應先加後減之。
    爰審酌被告乙○○、丙○○、戊○○為貪圖不法利益，結夥
    持鎌刀之兇器竊取被害人財物，危害社會治安非微並損害被
    害人之財產利益，惟念及被告3人於本院審理時坦承犯行之
    犯後態度，及其犯罪動機、目的及手段等一切情狀，分別量
    處如主文所示之刑，以示懲儆。末按共同正犯因相互間利用
    他人之行為，以遂行其犯意之實現，本於責任共同之原則，
    有關沒收部分，對於共犯間供犯罪所用之物，自均應為沒收
    之諭知。扣案之尼龍繩4條及鐮刀1支，係共犯羅國彰所有，
    供被告乙○○、丙○○、戊○○、羅國彰共同犯本案加重竊
    盜罪所使用之物，業據被告乙○○等人供明在卷，爰依刑法
    第38條第1項第2款予以宣告沒收，併此敘明。
據上論斷，應依刑事訴訟法第273條之1第1項、第299條第1項前
段，刑法第28條、第321條第1項第3款、第4款、第47條第1項、
第62條前段、第38條第1項第2款，判決如主文。
案經檢察官甲○○到庭執行職務。
中    華    民    國    98    年    11    月    23    日
                  刑事第三庭    法  官  李慧瑜
以上正本證明與原本無異。
如不服本判決應於收受判決後10日內向本院提出上訴書狀，並應
敘述具體理由；其未敘述上訴理由者，應於上訴期間屆滿後20日
內向本院補提理由書（均須按他造當事人之人數附繕本）「切勿
逕送上級法院」。
                                書記官  陳青瑜
中    華    民    國    98    年    11    月    23    日
附錄論罪科刑法條
中華民國刑法第321條：
犯竊盜罪而有左列情形之一者，處六月以上、五年以下有期徒刑
：
  一、於夜間侵入住宅或有人居住之建築物、船艦或隱匿其內而
      犯之者。
  二、毀越門扇、牆垣或其他安全設備而犯之者。
  三、攜帶兇器而犯之者。
  四、結夥三人以上而犯之者。
  五、乘火災、水災或其他災害之際而犯之者。
  六、在車站或埠頭而犯之者。
前項之未遂犯罰之。


司法院資訊處製作；財團法人民間司法改革基金會備份。
